最高法院刑事判決　　　　　　　　　　　　　　　九十一年度台上字第五二０二號
　　上　訴　人　甲○○
右上訴人因違反毒品危害防制條例案件，不服台灣高等法院台中分院中華民國九十一
年六月十八日第二審判決（九十一年度上訴字第五八七號，起訴案號：台灣台中地方
法院檢察署九十年度偵字第一九四二０號），提起上訴，本院判決如左：
    主  文
上訴駁回。
    理  由
按刑事訴訟法第三百七十七條規定：上訴於第三審法院，非以判決違背法令為理由，
不得為之。是提起第三審上訴，應以原判決違背法令為理由，係屬法定要件。且必須
依據卷內資料為具體之指摘，並足據以辨認原判決已具備違背法令之形式，始屬相當
。本件原判決撤銷第一審之科刑判決，改判論上訴人甲○○以販賣第一級毒品罪，處
有期徒刑玖年，並宣告扣案之第一級毒品海洛因拾壹包合計淨重參點伍玖公克，沒收
並銷燬之；販賣第一級毒品所得新台幣（下同）壹仟元，沒收之。係依憑上訴人於警
訊中供稱：「……我有將購買來的海洛因交給簡永霖，並向他收取金錢……」「警方
查獲的三萬三千二百五十元中……，有一千元是簡永霖於今天下午二時許交給我……
」等語。並參酌證人簡永霖於警訊中證稱：「我於今天下午二時許，打甲○○（上訴
人）的行動電話0000000000號，與甲○○連絡購買海洛因，並相約在台中
市○○區○○路三段與福安路的漫畫王小說出租店內交易，我以一千元代價向甲○○
購買我交給警方的二包海洛因……」、「甲○○將一千元放入他隨身攜帶的手提包中
，並由該手提包中拿出包裝好的海洛因出來交給我」、「甲○○是駕駛他的自小客車
Ｒ三｜六二六一號，我是駕駛我所有的自小客車Ｘ八｜五六六五號，並相約到現場」
，證人即承辦警員劉仲平於原審證述：「……我是於接獲分局報告後，埋伏半小時左
右，就看到被告（上訴人）及簡永霖來，我問簡永霖，他馬上拿出二包海洛因，我問
他海洛因何來，他說海洛因是向被告甲○○買的，……」等情節。復有第一級毒品海
洛因十一包（淨重三‧五九公克）扣案足憑，而扣案之白色粉末經送鑑定結果確係第
一級毒品海洛因，有法務部調查局民國九十一年二月十六日調科壹字第０九一０００
七七八五０號函附卷可稽等證據資料，而為論斷，已敘述其所憑之證據及認定之理由
。而以上訴人否認有販賣第一級毒品犯行，辯稱：是簡永霖出一千元，伊出一萬八千
元，一起向綽號「阿三」即「阿忠」的男子購買海洛因，但因錢還未交給「阿三」，
伊打算開車去拿錢給「阿三」，就被警方查獲云云，係屬卸責之詞，不足採信。證人
簡永霖嗣後翻異前詞所為有利於上訴人之證言，意在迴護，亦無足取，在理由內依憑
卷證資料詳加指駁；並說明(一)本案上訴人販賣第一級毒品海洛因所得僅一千元，販賣
對象僅一人，數量亦非鉅，倘科以法定最低刑，猶嫌過重，衡酌其犯罪情狀，在客觀
上足以引起一般人同情，爰依刑法第五十九條規定減輕其刑。(二)第一級毒品海洛因價
格昂貴，倘非意圖營利，實無甘冒被判處販賣海洛因重罪，不惜挺而走險之理，顯見
上訴人係基於意圖營利而販賣海洛因之理由。從形式上觀察，原判決並無判決理由矛
盾、理由不備、或認定事實違反經驗法則之情形存在。上訴意旨，置原判決所為之明
白論斷於不顧，專憑個人意見，就原審採證認事職權之適法行使及原判決理由已詳細
說明之事項，漫事爭執，難認已符合首揭法定之第三審上訴要件。其上訴違背法律上
之程式，應予駁回。
據上論結，應依刑事訴訟法第三百九十五條前段，判決如主文。
中      華      民      國    九十一    年      九      月     十八     日
                              最高法院刑事第十庭
                                  審判長法官  林  增  福
                                        法官  邵  燕  玲
                                        法官  吳  昆  仁
                                        法官  陳  世  雄
                                        法官  惠  光  霞
      右正本證明與原本無異
                                              書  記  官
中      華      民      國    九十一    年      九      月    二十四    日
